【裁判字號】    98,上易,637
【裁判日期】    980423
【裁判案由】    違反毒品危害防制條例
【裁判全文】
臺灣高等法院臺中分院刑事判決         98年度上易字第637號
上  訴  人
即  被  告  甲○○
                      號
上列上訴人因違反毒品危害防制條例案件，不服臺灣彰化地方法
院97年度易字第1835號中華民國98年2月26日第一審判決（起訴
案號：臺灣彰化地方法院檢察署97年度毒偵字第3611號），提起
上訴，本院判決如下：
    主  文
上訴駁回。
    理  由
一、按依刑事訴訟法第350條、第361條、第362條、第367條規定
    ，不服地方法院之第一審判決而上訴者，須提出上訴書狀，
    並應敘述具體理由，為上訴必備之程式；其所提出之書狀未
    敘述上訴理由，或僅曾以言詞陳述上訴理由者，均應於上訴
    期間屆滿後二十日內補提理由書於第一審法院。第一審法院
    經形式審查，認逾期未補提上訴理由者，應定期間先命補正
    ；逾期未補正者，為上訴不合法律上之程式，應以裁定駁回
    。倘已提出上訴理由，但所提非屬具體理由者，則由第二審
    法院以上訴不合法律上之程式，判決駁回。而所謂具體理由
    ，必係依據卷內既有訴訟資料或提出新事證，指摘或表明第
    一審判決有何採證認事、用法或量刑等足以影響判決本旨之
    不當或違法，而構成應予撤銷之具體事由，始克當之（例如
    ：依憑證據法則具體指出所採證據何以不具證據能力，或依
    憑卷證資料，明確指出所為證據證明力之判斷如何違背經驗
    、論理法則）；倘僅泛言原判決認定事實錯誤、違背法令、
    量刑失之過重或輕縱，而未依上揭意旨指出具體事由，或形
    式上雖已指出具體事由，然該事由縱使屬實，亦不足以認為
    原判決有何不當或違法者（例如：對不具有調查必要性之證
    據，法院未依聲請調查亦未說明理由，或援用證據不當，但
    除去該證據仍應為同一事實之認定），皆難謂係具體理由，
    俾與第二審上訴制度旨在請求第二審法院撤銷、變更第一審
    不當或違法之判決，以實現個案救濟之立法目的相契合，並
    節制濫行上訴（最高法院97年度台上字第982號刑事判決參
    照）。
二、本件上訴人即被告（下稱被告）上訴意旨僅以：判刑過重云
    云。
三、本件原審判決以被告施用第二級毒品甲基安非他命犯行，事
    證明確，應予依法論處罪刑。其於有期徒刑執行完畢後，5
    年內故意再犯本件有期徒刑以上之罪，為累犯，應依刑法第
    47條第1項之規定加重其刑。又審酌被告已有多次施用毒品
    之前科（參卷附臺灣高等法院被告前案紀錄表），素行不佳
    ，及其施用毒品之動機、目的、方法、不知珍惜身體、施用
    毒品所生危害，暨犯後不知反省，迭於警詢、偵查中及原審
    審理時否認犯行，並空言指摘警員送驗尿液並非其所排放且
    有造假，戕害司法形象且浪費司法資源，犯後態度極為不佳
    等一切情狀，量處有期徒刑1年2月，並無量刑過重之情形。
    上訴人僅空言原審判刑過重，且未舉出任何具體事由，自不
    能據以認定原審判決量刑有何不當或違法，並非具體上訴理
    由。依首開說明，本件上訴人之上訴並非合法，爰不經言詞
    辯論，駁回其上訴。
四、據上論結，依刑事訴訟法第367條前段、第372條，判決如主
    文。
中    華    民    國    98    年    4    月     23    日
            刑事第三庭  審判長法  官  王  增  瑜
                              法  官  廖  柏  基
                              法  官  吳  進  發
以上正本證明與原本無異。
不得上訴。
                              書記官  柯  孟  伶
中    華    民    國    98    年    4    月     23    日


司法院資訊處製作；財團法人民間司法改革基金會備份。
